臺灣臺北地方法院民事裁定　　　　　　　 96年度小抗字第4號
抗　告　人　甲○○
相　對　人　財政部台北市國稅局
法定代理人　乙○○
上列當事人間損害賠償事件，抗告人對於中華民國96年1月22日
本院台北簡易庭94年度北小字第2338號第一審裁定提起抗告，本
院裁定如下：
    主  文
抗告駁回。
抗告費用新台幣壹仟元由抗告人負擔。
    理  由
一、抗告人於原法院聲請及本件抗告意旨略以：抗告人與相對人
    間請求損害賠償事件，原法院於民國94年12月12日所為之判
    決，其判決主文欄中第1項關於利息起算日，誤載為「自94
    年7月12日起」，應更正為「自88年12月2日起」，且事實及
    理由欄第5項第5行所載「自本件起訴狀繕本送達翌日94年7
    月12日起算之法定遲延利息」，亦係「自88年12月2日起算
    之法定遲延利息」之錯誤，抗告人乃向原法院聲請更正上開
    錯誤，詎原審竟裁定駁回抗告人之聲請，為此爰提起抗告請
    求廢棄原裁定等語。
二、按「判決如有誤寫、誤算或其他類此之顯然錯誤者，法院得
    依聲請或依職權以裁定更正；其正本與原本不符者，亦同。
    」民事訴訟法第232條第1項定有明文。所謂顯然錯誤，係指
    於判決中所見者，與法院原來之意思不一致，依該判決及訴
    訟事件之內容，法院或訴訟關係人一見即能發見者而言，誤
    寫、誤算，不過其顯著之事例，他如：理由已論列者，漏未
    表示於判決主文；或主文已經表示者，而於理由中漏未論列
    ；或主文表示之標的物或數額等，與事實或理由中所表示者
    不符；或事實、理由與主文互相矛盾者，均得依上開法條聲
    請更正之。
三、經查：依抗告人於原審主張之訴之聲明，固係請求相對人應
    給付其新台幣（下同）28,953元，及自「88年12月2日起」
    至清償日止按年息5%計算之利息，此有抗告人於94年11月10
    日提出之「回辯書狀」可按（原審卷第64頁），惟依原審判
    決書之記載，有關上開利息之起算點，其於主文欄第1項係
    記載：「自94年7月12日起算」，並於事實及理由欄第1項第
    14 至15行、第5項第4至6行分別記載：「被告（即相對人）
    應給付原告（即抗告人）28,953元及法定利息」、「原告依
    強制執行法第30條第2項規定，請求被告償還上開費用，及
    自本件起訴狀繕本送達翌日94年7月12日起算之法定遲延利
    息，即為有理由。」等語，足見原審判決就上開利息之起算
    點，於「主文欄」、「事實與理由欄」之記載，互核並無不
    符或矛盾之處，亦無一見即能發見之顯然錯誤，則依上開有
    關民事訴訟法第232條第1項「顯然錯誤」之說明，自難認原
    審判決有顯然錯誤之情形，自不得以裁定更正之，是原審駁
    回抗告人之聲請，於法尚無違誤。抗告人抗告意旨指摘原裁
    定不當，求予廢棄，為無理由，應予駁回。至抗告人於原審
    請求相對人給付上開金額利息，自「88年12月2日起」至「
    94 年7月11日（即原審判決准許利息起算日之前1日）止」
    ，原審未為准駁與否部分，核屬判決是否脫漏，應否補充判
    決之問題，仍與原審判決是否顯然錯誤無涉，併此明。
四、爰裁定如主文。
中　　華　　民　　國　   96　   年    3　  月    8  　日
                  民事第四庭審判長法  官　 林麗玲
                                   法  官  劉坤典
                                   法  官  陳邦豪
以上正本係照原本作成。
本裁定不得抗告。
中　　華　　民　　國　   96　   年    3　  月    8  　日
                                   書記官  薛德芬
